【裁判字號】    99,事聲,27
【裁判日期】    990429
【裁判案由】    聲明異議
【裁判全文】
臺灣嘉義地方法院民事裁定  99年度事聲字第27號
聲明異議人  甲○○
代  理  人  乙○○
相  對  人  丙○○
上列當事人間支付命令事件，異議人對於民國99年3 月23日本院
民事庭司法事務官99年度司促字第2310號裁定提出異議，本院裁
定如下：
    主  文
異議駁回。
異議程序費用由異議人負擔。
    理  由
一、按當事人對於司法事務官處理事件所為之終局處分，得於處
    分送達後十日之不變期間內，以書狀向司法事務官提出異議
    。司法事務官認前項異議有理由時，應另為適當之處分；認
    異議為無理由者，應送請法院裁定之。法院認第1 項之異議
    為有理由時，應為適當之裁定；認異議為無理由者，應以裁
    定駁回之，民事訴訟法第240 條之4 定有明文。次按，督促
    程序之聲請成立要件，除管轄及聲請程序於民事訴訟法第51
    0 條、第511 條設有特別規定外，其餘成立要件則與訴訟程
    序相同，是聲請不合程式或不備其他要件者，法院應依民事
    訴訟法第249 條第1 項第6 款定期間先命補正，如逾期未補
    正，即應以裁定駁回之。
二、異議意旨略以：本件聲請有代理人，然鈞院未將補正函一併
    送達代理人，至聲請人發覺，已囑其繳納裁判費完畢，應無
    程序不合法之情形。另關於鈞院命異議人補正買賣傢俱契約
    書、貨款單、債務承擔證明書，因債權人僅有原本，於寄送
    鈞院前需先留底，且聲請人已於99年3 月26日具狀說明，雖
    鈞院於99年3 月23日即裁定駁回，然該裁定並不生實質確定
    力，原裁定將異議人之聲請駁回，顯無理由，爰依法提起異
    議等語。
三、本件異議人（即債權人）聲請對債務人丙○○發給支付命令
    。惟因異議人未繳納裁判費暨未提出買賣傢俱契約書、貨款
    單、債務承擔證明書，經原審於99年3 月8 日通知其於收受
    通知翌日起5 日內補正裁判費新台幣（下同）500 元、提出
    買賣傢俱契約書、貨款單、債務承擔證明及債務人簽發面額
    200 萬元之本票，該通知已於99年3 月11日送達異議人之代
    理人郭玉玲，由異議人本人簽收，有送達證書附卷可稽，然
    異議人逾期迄至99年3 月23日均未補正，司法事務官因而於
    同日以裁定駁回異議人之聲請，該裁定並於99年4 月6 日送
    達予異議人之代理人，亦由異議人本人簽收，有送達證書附
    卷可參。雖異議人於99年3 月23日裁定後，送達異議人前之
    99年3 月26日提出訴之變更狀變更請求金額為160 萬元，暨
    說明及補正債務人簽發面額200 萬元之本票，然仍未補正裁
    判費500 元，亦有本院民事科99年4 月8 日查詢簡答表二份
    在卷可按，異議人主張已囑其代理人繳納裁判費完畢等語，
    難認可採。至於異議人稱司法事務官未將補正函一併送達代
    理人云云，惟查，異議人聲請本件支付命令聲請時當事人欄
    係記載「債權人甲○○」及「代理人乙○○」，住所僅記載
    「高雄縣大寮鄉仁德新村1 號」，別無其他住址，另民事委
    任狀上委任人及受任人住居所事務所或營業所欄位則僅記載
    「送達代收人本人」及「詳卷」，因此司法事務官即依照異
    議人陳報之當事人資料及住址向異議人之代理人送達補正通
    知書，程序上自無不合，此觀之送達證書上應受送達人姓名
    地址欄位記載「郵遞區號：831 ；住高雄縣大寮鄉仁德新村
    1 號；債權人1 甲○○；代理人乙○○」自可明瞭，異議人
    顯有誤會。是異議人逾期迄未補正完全，於法即有未合，原
    裁定據此駁回聲請人聲請，核無不合。從而，司法事務官依
    上開規定裁定駁回其聲請，並無違誤。異議人指摘原裁定不
    當，求予廢棄改判，為無理由，應予駁回。
四、綜上所述，異議人本件聲明異議，為無理由，應予駁回。爰
    依民事訴訟法第240 條之4 第3 項後段、第95條、第78條，
    裁定如主文。
中    華    民    國    99    年    4     月    29    日
                  民事第二庭法  官  柯月美
以上正本證明與原本無異。
如對本裁定不服須於裁定送達後10日內向本院提出抗告狀，並繳
納抗告費新臺幣1,000 元。
中    華    民    國    99    年    4     月    29    日
                            書記官  黃怡禎

司法院資訊處製作；財團法人民間司法改革基金會備份。
